【裁判字號】    95,訴,543
【裁判日期】    950512
【裁判案由】    毒品危害防制條例
【裁判全文】
臺灣彰化地方法院刑事判決               95年度訴字第543號
公  訴  人  臺灣彰化地方法院檢察署檢察官
被      告  甲○○
上列被告因違反毒品危害防制條例案件，經檢察官提起公訴（
95年度毒偵字第877號），本院認有刑事訴訟法第273-1條第1項
之情形，而改依簡式審判程序判決如下：
    主  文
甲○○連續施用第一級毒品，累犯，處有期徒刑拾月，扣案之海
洛因壹包（驗餘淨重零點零肆公克），沒收銷燬之；又連續施用
第二級毒品，累犯，處有期徒刑捌月，扣案之塑膠鏟管壹個及玻
璃吸食器壹支，均沒收。應執行有期徒刑壹年伍月，扣案之海洛
因壹包（驗餘淨重零點零肆公克），沒收銷燬之；扣案之塑膠鏟
管壹個及玻璃吸食器壹支，均沒收。
    事  實
一、甲○○曾於民國（下同）90年間，因違反毒品危害防制條例
    案件，經本院於90年12月10日，以90年度毒聲字第4508號裁
    定送強制戒治1年，後於92年3月6日執行完畢釋放。復於91
    年間，再因違反毒品危害防制條例案件，經本院於91年5月
    30日，以91年度簡字29號判決判處有期徒刑6月確定；又因
    竊盜案件，由本院於91年8月18日，以91年度易字317號判決
    判處有期徒刑1年4月確定，上開二案嗣經定應執行有期徒刑
    1年9月確定，甫於93年12月3日縮短刑期執行完畢。詎其仍
    不知悔改，於強制戒治執行完畢釋放後5年內，復基於施用
    第一級毒品海洛因之概括犯意，自94年11月間某日起，至95
    年2月9日上午8時止，在彰化縣田中鎮○○里○○路216號住
    所處，以將第一級毒品海洛因摻入香煙內，點火加以吸食之
    方式，連續施用第一級毒品海洛因多次，平均約1、2個禮拜
    施用一次。另基於施用第二級毒品甲基安非他命之概括犯意
    ，自94年11月間某日起，至95年2月16日下午1時止，在上開
    住所處，以將第二級毒品甲基安非他命置於玻璃球管內燒烤
    ，使其產生煙霧後再加以吸食之方式，連續施用第二級毒品
    甲基安非他命多次，平均約3、4天施用一次。嗣於95年2月
    16日下午1時10分許，在上開住所處，為警持本院所開立之
    搜索票入內搜索而查獲，並扣得海洛因1包（驗餘淨重0.04
    公克）、甲○○所有且供其吸食甲基安非他命所用之塑膠鏟
    管1個及玻璃吸食器1支，始查悉上情。
二、案經彰化縣警察局田中分局報請臺灣彰化地方法院檢察署檢
    察官偵查起訴，本院認有刑事訴訟法第273-1條第1項之情形
    ，而改依簡式審判程序審理。
    理  由
一、按除被告所犯為死刑、無期徒刑、最輕本刑為3年以上有期
    徒刑之罪或高等法院管轄第一審案件者外，於刑事訴訟法第
    273條第1項程序進行中，被告先就被訴事實為有罪之陳述時
    ，審判長得告知被告簡式審判程序之旨，並聽取當事人、代
    理人、辯護人及輔佐人之意見後，裁定進行簡式審判程序；
    除簡式審判程序及簡易程序案件外，第一審應行合議審判，
    刑事訴訟法第273-1條第1項、第284-1條分別定有明文。本
    件被告甲○○所犯係死刑、無期徒刑、最輕本刑為3年以上有
    期徒刑或高等法院管轄第一審案件以外之罪，並於本院行準
    備程序時就被訴事實為有罪之陳述，本院合議庭依前揭規定
    ，經評議結果，裁定改由受命法官獨任行簡式審判程序，先
    予敘明。
二、上揭事實，業據被告甲○○迭於警詢、偵訊中及本院行準備
    程序與審理時均坦承不諱，且其於95年2月16日為警查獲時
    所採取之尿液，經送鑑驗結果，確呈甲基安非他命陽性反應
    ，此有彰化縣警察局田中分局委託檢驗尿液代號與真實姓名
    對照單及彰化縣衛生局95年2月27日煙檢字第950824號煙毒
    尿液檢驗成績書各1紙附卷可稽，而扣案之白色粉末1包（驗
    餘淨重約0.04公克），確係海洛因成分，此除據被告供陳在
    卷外，並有法務部調查局調科壹字第0140012761號鑑定通知
    書1紙在卷可按，此外，復有扣案之塑膠鏟管1個及玻璃吸食
    器1支可資佐證。再參以施用第一級毒品海洛因及第二級毒
    品甲基安非他命均具有成癮性，被告前又已有施用毒品之犯
    行，有其前案紀錄可憑，且經強制戒治後，仍再次施用毒品
    ，被告顯有難以戒斷，且已成癮之情事，故雖被告於95年2
    月16日為警查獲前3 日以外之施用毒品犯行未經採尿鑑驗，
    然依前開說明，亦應認被告之自白確與事實相符，洵堪採信
    。再查，被告曾於90 年間，因違反毒品危害防制條例案件
    ，經本院於90年12月10 日，以90年度毒聲字第4508號裁定
    送強制戒治1年，後於92 年3月6日執行完畢釋放等情，有臺
    灣高等法院被告全國前案紀錄表及臺灣彰化地方法院檢察署
    刑案資料查註紀錄表在卷足憑，被告顯係於受強制戒治執行
    完畢釋放後，5年內再犯毒品危害防制條例第10條第1、2項
    之罪，依同條例第23條第2項規定，應依法論科。綜上所述
    ，本件犯罪事證明確，被告前開犯行洵堪認定。
三、核被告甲○○所為，係犯毒品危害防制條例第10條第1項之
    施用第一級毒品罪及同條第2項之施用第二級毒品罪。被告
    為施用毒品而持有第一、二級毒品，其持有之低度行為均應
    為施用之高度行為所吸收，均不另論罪。被告先後多次施用
    第一、二級毒品之犯行，時間均緊接，所犯又分別係構成要
    件相同之罪，顯係各基於概括犯意反覆為之，均為連續犯，
    應分別依刑法第56條規定，各以一罪論，並分別加重其刑。
    又其所犯上開二罪，犯意各別，行為互殊，且犯罪構成要件
    亦不同，應予分論併罰。復查被告曾於91年間，再因違反毒
    品危害防制條例案件，經本院於91年5月30日，以91年度簡
    字29號判決判處有期徒刑6月確定；又因竊盜案件，由本院
    於91年8月18日，以91年度易字317號判決判處有期徒刑1年
    4月確定，上開二案嗣經定應執行有期徒刑1年9月確定，甫
    於93年12月3日縮短刑期執行完畢等情，有臺灣彰化地方法
    院檢察署刑案資料查註紀錄表及臺灣高等法院被告全國前案
    紀錄表等件在卷可參，被告於受有期徒刑之執行完畢後，5
    年內再犯有期徒刑以上之罪，為累犯，應依刑法第47條規定
    ，分別加重其刑，並均依法遞加重之。爰審酌被告前曾有施
    用毒品犯行，經送強制戒治執行完畢釋放後，猶不知悔改，
    再施用毒品不輟，不僅戕害自身健康，更辜負國家將之視為
    病人，並施以長時間之戒治處遇之苦心，惟其對他人權益之
    侵害仍屬有限，於本院行準備程序與審理時均已坦承犯行，
    暨其犯罪動機、目的、手段、施用之次數、期間及其智識程
    度、生活狀況等一切情狀，分別量處如主文所示之刑，並定
    應執行刑。扣案之海洛因1包（驗餘淨重0.04公克），係屬
    第一級毒品，且係供被告施用毒品所用，不問何人所有，均
    應依毒品危害防制條例第18條第1項前段規定，沒收銷燬之
    。又扣案之塑膠鏟管1個及玻璃吸食器1支，屬施用第二級毒
    品之器具，且係供被告施用毒品所用，並為被告所有，業據
    被告供承在卷，爰依刑法第38條第1項第2款規定沒收之。
四、據上論斷，應依刑事訴訟法第273-1條第1項、第299條第1項
    前段，毒品危害防制條例第10條第1項、第2項、第18條第1
    項前段，刑法第11條、第56條、第47條、第51條第1項第5款
    、第38條第1項第2款，判決如主文。
本案經檢察官林士富到庭執行職務。
中    華    民    國    95    年    5     月    12    日
                臺灣彰化地方法院刑事第二庭
                               法  官  黃齡玉
以上正本證明與原本無異。
如不服本判決，應於判決送達後10日內，向本院提出上訴狀（ 須
附繕本 ）。
中    華    民    國    95    年    5     月    12    日
                                書記官  施嘉玫
毒品危害防制條例第10條
施用第一級毒品者，處 6 月以上 5 年以下有期徒刑。
施用第二級毒品者，處 3 年以下有期徒刑。


司法院資訊處製作；財團法人民間司法改革基金會備份。
